臺灣高等法院臺中分院刑事判決
111年度交上易字第136號
上  訴  人  
即  被  告  張泗慶
上列上訴人因過失傷害案件，不服臺灣臺中地方法院110年度交
易字第1685號中華民國110年12月30日第一審判決（起訴案號：
臺灣臺中地方檢察署110年度偵字第29936號），提起上訴，本院
判決如下：
    主      文
上訴駁回。
    事實及理由
一、本案經本院審理結果，認第一審判決認事用法及量刑均無不
    當，應予維持，除證據部分補充被告於本院審理時之自白（
    見本院卷第38、61至62頁）外，其餘均引用第一審判決書記
    載之犯罪事實、證據及理由（如附件）。
二、被告上訴意旨略以：被告對犯罪事實認罪，且願與告訴人和
    解，然因告訴人提出之賠償金額過高，已超過被告所可承擔
    之能力而未能與告訴人達成和解，請求從輕量刑等語。
三、經查：
　㈠按量刑輕重，屬為裁判之法院得依職權自由裁量之事項，苟
    其量刑已以行為人之責任為基礎，並斟酌刑法第57條各款所
    列情狀，在法定刑度內，酌量科刑，並無根據明顯錯誤之事
    實予以量定刑度，亦無顯然失當或違反公平、比例及罪刑相
    當原則，致明顯失出失入情形，即不能任指其裁量不當。原
    審以被告本案事證明確，適用刑法第284條前段、第62條前
    段、第41條第1項前段，刑法施行法第1條之1第1項等規定，
    並審酌被告過失程度、告訴人所受傷害、犯後態度、未與告
    訴人和解、智識程度、家庭及經濟狀況等一切情狀（詳如附
    件所載），量處有期徒刑5月，經核原審判決認事用法並無
    違誤，並已具體斟酌刑法第57條各款所列情形，且未逾法定
    刑之範圍，亦與罪刑相當原則、比例原則無違，要無輕重失
    衡或偏執一端之情形，自不得遽指為違法或不當。
　㈡又被告於本院審理時尚未能與告訴人達成和解，且未提出其
    他得就其本案犯行從輕量刑之相當理由，是被告請求從輕量
    刑，難認有據，被告之上訴為無理由，應予駁回。　　
據上論斷，應依刑事訴訟法第373條、第368條，判決如主文。　
本案經檢察官張富鈞提起公訴，檢察官林弘政到庭執行職務。
中　　華　　民　　國　　111 　年　　5 　　月　　17　　日
            刑事第七庭   審判長法　官  梁  堯  銘
                               法　官  王  鏗  普
                               法　官  羅  國  鴻
以上正本證明與原本無異。
不得上訴。 
                               書記官  吳  姁  穗 

中　　華　　民　　國　　111 　年　　5 　　月　　17　　日
【附件】
臺灣臺中地方法院刑事判決
110年度交易字第1685號
公　訴　人　臺灣臺中地方檢察署檢察官
被　　　告　張泗慶　男　民國00年0月00日生
　　　　　　　　　　身分證統一編號：Z000000000號
　　　　　　　　　　住臺中市○○區○○路000號
上列被告因過失傷害案件，經檢察官提起公訴（110年度偵字第2
9936號），因被告於準備程序中就被訴事實為有罪之陳述，經告
以簡式審判之旨，並聽取當事人意見後，本院裁定進行簡式審判
程序，判決如下：
    主    文
張泗慶犯過失傷害罪，處有期徒刑伍月，如易科罰金，以新臺幣
壹仟元折算壹日。
    犯罪事實
一、張泗慶係台中汽車客運股份有限公司之司機，於民國110年7
    月17日下午2時許，駕駛車牌號碼000-0000號營業大客車，
    沿臺中市大雅區月祥路由北往南方向行駛，途經月祥路362
    之3號前時，該路段設有雙黃實線之標線，本應注意駕駛人
    駕駛汽車，應遵守道路交通標線，而雙黃實線設於路段中，
    用以分隔對向車道，並雙向禁止超車，依當時天候晴、日間
    自然光線、路面鋪裝柏油、乾燥、無缺陷、無障礙物，視距
    良好等情形觀之，並無不能注意之情事，竟疏未注意及此，
    即貿然超車，適有王景南騎乘車牌號碼000-0000號普通重型
    機車，亦沿月祥路由北往南在張泗慶前方行駛，因張泗慶違
    規超車，張泗慶所駕駛之營業大客車右側車身與王景南所騎
    乘之機車左側車身碰撞，致王景南人車倒地，因而受有頭部
    外傷併腦震盪、左肩、左背、胸壁挫傷、左眉裂傷1*0.3公
    分、臉部、雙手、左手臂、雙膝、左背多處擦傷、嘴破皮、
    左腰部擦傷、右膝挫傷併皮下瘀血等傷害。張泗慶肇事後，
    於警方前往現場處理車禍時，當場承認為肇事人，並接受裁
    判，因而查獲上情。
二、案經王景南向臺中市大雅區調解委員會聲請調解不成立後，
    聲請移送檢察機關偵辦，由臺中市大雅區公所函請臺灣臺中
    地方檢察署檢察官偵查起訴。 
    理    由
一、查本案被告張泗慶所犯係死刑、無期徒刑、最輕本刑為3年
    以上有期徒刑以外之罪，其於準備程序中就被訴事實為有罪
    之陳述，經本院告知簡式審判程序之旨，並聽取公訴人、被
    告之意見後，經裁定進行簡式審判程序審理，則本案證據之
    調查，依刑事訴訟法第273條之2規定，自不受同法第159條
    第1項、第161條之2、第161條之3、第163條之1及第164條至
    第170條規定之限制。
二、上開犯罪事實，業據被告張泗慶於偵查及審判中均坦承不諱
    ，並經證人即告訴人王景南於偵查中證述綦詳，復有澄清綜
    合醫院中港分院診斷證明書、清泉醫院診斷證明書、道路交
    通事故現場圖、調查報告表㈠、㈡、當事人登記聯單、自首情
    形紀錄表、談話紀錄表、補充資料表、股份有限公司變更登
    記表（台中汽車客運股份有限公司）及行車紀錄器光碟附卷
    可稽，是足徵被告之自白與事實相符。又按駕駛人駕駛汽車
    ，應遵守道路交通標線；而雙黃實線設於路段中，用以分隔
    對向車道，並雙向禁止超車，道路交通安全規則第90條第1
    項及道路交通標誌標線號誌設置規則第1款第8目分別定有明
    文。查，被告領有合格駕駛執照，有前揭道路交通事故調查
    報告表㈡附卷可參（見偵卷第47頁），對於上開道路交通安
    全規則應知之甚詳，其駕車上路自應注意上揭規定。而本件
    道路交通事故發生時天候晴、日間自然光線、路面鋪裝柏油
    、乾燥、無缺陷、視距良好，有前揭道路交通事故調查報告
    表㈠、現場照片在卷可憑（見偵卷第45、61至62頁），是天
    候及路況均良好，並無不能注意之情形，被告駕車行經上開
    禁止超車路段時，竟違規超車，致撞及告訴人所騎乘之機車
    ，告訴人因而倒地，致受有上開傷害，被告顯有疏未注意之
    過失，其過失行為與告訴人所受傷害間有相當因果關係甚明
    。綜上，本件事證明確，被告犯行洵堪認定，應依法論科。
三、論罪科刑：
　㈠核被告所為，係犯刑法第284條前段之過失傷害罪。
　㈡被告肇事後，報案人或勤指中心轉來資料未報明肇事人姓名
    ，經員警至現場處理時，被告在場，在有偵查犯罪職權之公
    務員未發覺為犯嫌前，即主動向前來處理之臺中市政府警察
    局大雅分局大雅交通分隊警員承認肇事一情，有臺中市政府
    警察局道路交通事故肇事人自首情形紀錄表附卷可查（見偵
    卷第53頁），核與自首要件相符，且被告於偵查中即坦承犯
    行（見偵卷第82頁），事後並無逃避偵查、審判之情形，爰
    依刑法第62條前段規定減輕其刑。
　㈢爰以行為人之責任為基礎，審酌被告駕車行至設有雙黃實線
    之標線路段，未遵守標線，貿然超車，不慎撞及告訴人所騎
    乘之機車，以致肇事之過失程度，告訴人所受之傷害非微，
    被告犯後始終坦承犯行，因雙方對於賠償金額無法達成共識
    ，致未能成立調解，有臺中市大雅區調解委員會調解事件處
    理單附卷可參（見偵卷第35頁），兼衡被告高中肄業之智識
    程度，擔任台中汽車客運股份有限公司之司機、扶養照顧2
    兄長、家庭經濟狀況普通之生活狀況（見本院卷第41頁）等
    一切情狀，量處如主文所示之刑，並諭知易科罰金之折算標
    準。
據上論斷，應依刑事訴訟法第273條之1第1項、第299條第1項前
段，刑法第284條前段、第62條前段、第41條第1項前段，刑法施
行法第1條之1第1項，判決如主文。
本案經檢察官張富鈞提起公訴，檢察官林岳賢到庭執行職務。
中　　華　　民　　國　　110 　年　　12　　月　　30　　日
                  刑事第八庭    法  官  陳鈴香
以上正本證明與原本無異。
如不服本判決應於收受送達後20日內向本院提出上訴書狀，並應
敘述具體理由；其未敘述上訴之理由者，應於上訴期間屆滿後20
日內向本院補提理由書（均須按他造當事人之人數附繕本）「切
勿逕送上級法院」。
告訴人或被害人如不服判決，應備理由具狀向檢察官請求上訴，
上訴期間之計算，以檢察官收受判決正本之日起算。
　　　　　　　　　　　　　　　　書記官  陳科維
中　　華　　民　　國　　110 　年　　12　　月　　30　　日
附錄論罪科刑法條：
中華民國刑法第284條
因過失傷害人者，處1年以下有期徒刑、拘役或10萬元以下罰金
；致重傷者，處3年以下有期徒刑、拘役或30萬元以下罰金。